# 关于收购销售网络时的账务处理。

提问人：ro_hu 时间：2010-03-11 10:35:26
我们公司是一家地区性的商业公司，拟通过收购异地同行业企业的销售网络以拓展自身的销售渠道。 现遇到的问题：作为收购方，如何对评估作价的销售网络进行购入时的账务处理？ 请坛里的高手们给予指点。 谢谢~~
[ 本帖最后由 roro_hu 于 2010-3-11 10:36 编辑 ]

回答人：chenyiwei
回复 楼主 roro_hu 的帖子 1 、你公司执行什么会计规范体系？原制度还是新准则？ 2 、收购“销售网络”的载体是什么？如何确保被收购的网络能够带来能以货币计量的未来经济利益？且对该网络的使用是排他的？